【裁判字號】    92,交抗,565
【裁判日期】    920619
【裁判案由】    違反道路交通管理處罰條例
【裁判全文】
臺灣高等法院交通事件裁定                        九十二年度交抗字第五六五號
    抗  告  人
    即受處分人  甲○○
                          （
右抗告人因違反道路交通管理處罰條例案件，不服臺灣板橋地方法院，中華民國九十
二年四月十日所為裁定（九十二年度交聲字第七一五號），提起抗告，本院裁定如左
：
    主  文
抗告駁回。
    理  由
一、本件抗告意旨略以：抗告人即受處分人並無闖紅燈之違規行為，當日係紅綠燈號
    誌變化不正常所造成之誤會，況且抗告人係自動停車，並非員警攔停，又員警並
    未拍攝現場攔停照片，足見抗告人確無前開違規行為，為此提起抗告云云。
二、按汽車駕駛人，行經有燈號管制之交岔路口闖紅燈者，處新台幣一千八百元以上
    五千四百元以下罰鍰；又汽車駕駛有第五十三條情形者，記違規點數三點，道路
    交通管理處罰條例第五十三條、第六十三條第一項第三款分別定有明文。而本件
    抗告人甲○○於九十一年九月二十三日下午三時二十分許，駕車行經有燈光號誌
    管制之台北縣板橋市○○○路一九三巷交叉路口闖紅燈，為台北縣政府警察局海
    山分局莊天文警員攔停，並依其違規事實舉發乙節，有該分局九十一年十二月二
    十日海警交裁字第０九一００三一三五九號函、申訴案件答辯報告書在卷可稽。
三、按交通警員掣單舉發違反道路交通管理處罰條例所列之違規事實，本質上為行政
    處分，係公務員基於職務上權力，依法就特定之具體事件所為具有公法上效果之
    單方行政行為，基於公務員為公法上行為具有公信力之原則，該行政處分當可被
    推定為真正，其據以依法處分之事實認定亦為真正無誤，此與民事訴訟法第三百
    五十五條第二項規定：「文書依其程式及意旨得認作公文書者，推定其為真正」
    之情形相同。本此公信原則，乃立法者賦予行政機關制定違反道路交通管理事件
    統一裁罰基準及處理細則，使勤務警員得當機處分（如處理細則第十一條）以達
    其維護交通秩序、安全之行政目的。反之，若謂公務員一切行政行為均需預留證
    據以證其實，則國家行政勢必窒礙難行。據此，刑事訴訟法就犯罪證據有關之規
    定中與屬行政秩序罰之交通違規裁罰本質不合之部分，自不在準用之列。抗告人
    並未舉證以實其說，亦未就執勤警員之舉發有誤提出相關證據以供調查，則執勤
    警員本其維護交通秩序、安全職責所為之舉發，自應受到合法、正確之推定。綜
    上所述，抗告人空言否認前開違規行為，所辯無非卸責之詞，不足採信。本件事
    證明確，抗告人前開違規行為足堪認定。
四、原法院因認原處分機關依首揭規定，裁處抗告人罰鍰兩千七百元並記違規點數三
    點，核無違誤，乃裁定駁回抗告人之異議。經核原裁定尚無違誤。抗告人仍執前
    詞，以伊係自動停車，當時警察未拍照係因抗告人未闖紅燈云云，指摘原裁定不
    當，惟其所辯均無理由，已如前述，且其另指現場號誌不良、定時不準云云，亦
    屬無憑，其抗告自無理由，應予駁回。
五、據上論結，應依道路交通案件處理辦法第二十六條、道路交通管理處罰條例第八
    十九條、刑事訴訟法第四百十二條，裁定如主文。
中      華      民      國    九十二    年      六      月    十九      日
                              臺灣高等法院交通法庭
                                  審判長法  官  溫  耀  源
                                        法  官  吳      燦
                                        法  官  何  菁  莪
右正本證明與原本無異。
不得再抗告。
                                        書記官  陳  菊  珍
中      華      民      國    九十二    年      六      月    二十三    日


司法院資訊處製作；財團法人民間司法改革基金會備份。
